【裁判字號】    97,交易,147
【裁判日期】    970725
【裁判案由】    過失致死
【裁判全文】
臺灣臺北地方法院刑事判決             97年度交易字第147號
公  訴  人  臺灣臺北地方法院檢察署檢察官
被      告  乙○○
選任辯護人  鄭文婷律師
            許麗紅律師
上列被告因過失致死案件，經檢察官提起公訴（九十六年度偵字
第二００七八號、九十七年度偵字第二六０四號），本院判決如
下：
    主  文
乙○○因過失致人於死，處有期徒刑肆月，如易科罰金，以新臺
幣壹仟元折算壹日。緩刑貳年。
    事  實
一、乙○○於民國九十六年九月二十八日上午，駕駛車號三０五
    八—ＱＬ號自用小客車，沿臺北市○○區○○路由東往西方
    向行駛，於同日上午五時四十分許，途經仁愛路三段一三六
    號前之快車道時，本應注意行車速度，依速限標誌或標線之
    規定，無速限標誌或標線者，行車時速不得超過五十公里，
    且行經行人穿越道，遇有行人穿越時，無論有無交通指揮人
    員指揮或號誌指示，均應暫停讓行人先行通過，而依當時為
    日間晴天，柏油路面乾燥無缺陷，亦無障礙物，視距良好等
    情形，並無不能注意之情事，竟疏未注意及此，猶貿然以時
    速五十至六十公里之速度行經行人穿越道，適行人王李秀梅
    由北往南方向穿越該行人穿越道，乙○○見狀，因閃煞不及
    ，其右前車頭撞及王李秀梅，致王李秀梅倒地，因而受有出
    血性休克、頭胸腹鈍創骨折併出血等傷害，經送醫急救後，
    仍於同日上午八時十分許不治死亡。經路人報警，然未報明
    肇事者姓名，迨警員前往現場處理時，乙○○在場並承認為
    肇事者而自首。
二、案經王李秀梅之夫王玉義及子女甲○○、王美廉、王嬿甯、
    王美雲訴由臺北市政府警察局大安分局報請臺灣臺北地方法
    院檢察署檢察官偵查起訴。
    理  由
一、前揭事實，業據被告乙○○於本院審理時坦承不諱，核與告
    訴人王玉義及甲○○指訴情節大致相符，並有道路交通事故
    現場圖、談話紀錄表、補充資料表、現場照片、臺灣臺北地
    方法院檢察署相驗屍體證明書、驗斷書、相驗屍體照片及臺
    北市車輛行車事故鑑定委員會鑑定意見書等件附卷可稽。
二、按行車速度，依速限標誌或標線之規定，無速限標誌或標線
    者，行車時速不得超過五十公里；且汽車行經行人穿越道，
    遇有行人穿越時，無論有無交通指揮人員指揮或號誌指示，
    均應暫停讓行人先行通過；道路交通安全規則第九十三條第
    一項第一款前段、第一百零三條第二項分別定有明文。被告
    駕駛汽車自應注意上開規定，且事發地點係臺北市○○路○
    段一三六號前之行人穿越道前，當時為日間晴天，道路狀況
    為柏油路面乾燥無缺陷，亦無障礙物，視距良好等情形以觀
    ，並無任何足令其不能注意之情事，竟疏未注意依速限行駛
    及暫停讓行人即被害人王李秀梅先行通過，致撞及被害人，
    則結果之發生，顯係被告可得避免或防止，其就本件交通事
    故之發生自有過失甚明。而其上開過失行為致生被害人死亡
    之結果，被告之過失行為與被害人之死亡間，自有相當因果
    關係。綜上所述，本件事證明確，被告犯行洵堪認定，應予
    依法論科。
三、核被告所為，係犯刑法第二百七十六條第一項之過失致人於
    死罪。其行經行人穿越道不依規定讓行人優先通行，因而致
    人死亡，依法應負刑事責任，爰依道路交通管理處罰條例第
    八十六條第一項規定，加重其刑至二分之一。又其肇事後經
    路人報警，雖未報明肇事者姓名，然警員前往現場處理時，
    被告在場並承認為肇事者，此有臺北市○○○○○道路交通
    事故肇事人自首情形紀錄表及交通事故談話紀錄表在卷足憑
    ，係對於未發覺之犯罪，表示願接受裁判之意，依刑法第六
    十二條前段自首之規定，減輕其刑，並先加後減之。爰審酌
    被告因一時貪便圖快，貿然超速行駛而肇事，致被害人死亡
    ，其過失程度雖屬重大，對被害人家屬所生危害亦非輕微，
    然被告並無前科，素行良好，犯後復未逃避責任，已與告訴
    人即被害人家屬王玉義、甲○○、王美廉、王嬿甯及王美雲
    達成民事上和解，依約履行至被害人靈前上香及賠償新臺幣
    六百六十八萬元之和解條件，並已坦承犯行，態度良好，暨
    獲告訴人諒解等一切情狀，量處如主文所示之刑，並諭知易
    科罰金之折算標準。末查被告前未曾因故意犯罪受有期徒刑
    以上刑之宣告，此有卷附臺灣高等法院被告前案紀錄表可按
    ，其因一時圖快，短於思慮，偶罹刑典，經此罪刑之宣告後
    ，當知所警惕，信無再犯之虞，本院認所宣告之刑以暫不執
    行為適當，爰併宣告緩刑二年，以啟自新。
據上論斷，應依刑事訴訟法第二百八十四條之一、第二百九十九
條第一項前段，道路交通管理處罰條例第八十六條第一項，刑法
第二百七十六條第一項、第六十二條前段、第四十一條第一項前
段、第七十四條第一項第一款，刑法施行法第一條之一第一項、
第二項前段，判決如主文。
本案經檢察官王鑫健到庭執行職務
中    華    民    國  九十七  年    七    月  二十五  日
                  刑事第八庭法  官  陳芃宇
以上正本證明與原本無異。
如不服本判決，應於判決送達後10日內，向本院提出上訴狀。
                            書記官  徐鶯尹
中    華    民    國  九十七  年    七    月   三十   日
附錄本案論罪科刑法條全文：
中華民國刑法第276條
因過失致人於死者，處2年以下有期徒刑、拘役或2千元以下罰金
。
從事業務之人，因業務上之過失犯前項之罪者，處5年以下有期
徒刑或拘役，得併科3千元以下罰金。


司法院資訊處製作；財團法人民間司法改革基金會備份。
